# 陈老师，关于同时长投初始成本计量的问题

提问人：cpactaciaacca 时间：2019-02-20 23:20:41
陈老师，A 持有B公司 100%的股权，B公司持有C 公司80%的股份，C公司剩余 20%由 A 公司持有， 2019 年 2 月，A 公司收购B 公司 100%的股权，并在 2 月份完成了交割手续。
请问陈老师：收购 B 公司 100%的股权，长期股权投资的初始投资成本是B 公司合并的净资产剔除少数股东权益部分？如何理解剔除少数股东权益部分呢？
另外根据架构调整计划，将来 A 公司收购C 公司股权， 2018 年 12 月份支付了 20%（该 20%股权 10% 从 B 公司收购，另外 10%跟少数股权收购），剩余 80%于 2019 年 6 月份支付，请问陈老师 2018 年从B 公司购买的股权，按照购买成本计入 A 公司长投的初始成本对吗？是不是需要考虑与 80%作为一揽子交易？麻烦陈老师指点一线

回答人：chenyiwei
请把相关事实背景说清楚具体些？没有完全看懂？

提问人：cpactaciaacca 时间：2019-02-21 10:20:43
陈老师，主要想问一下收购同控下的公司，长期股权投资的初始成本是用被收购单位的合并报表净资产的数字减去少数股东权益。对吗？

回答人：chenyiwei
按被收购方的归母净资产（其他权益工具除外）乘以收购的股权比例。